【裁判字號】    95,中簡上,39
【裁判日期】    950308
【裁判案由】    竊盜
【裁判全文】
臺灣臺中地方法院刑事判決            95年度中簡上字第39號
上  訴  人  臺灣臺中地方法院檢察署檢察官
被      告  甲○○
                    （現因另案在臺灣臺中監獄南投分監執行
上列上訴人因被告竊盜案件，不服本院臺中簡易庭中華民國94年
10月31日94年度中簡字第2829號第一審刑事簡易判決（聲請簡易
判決處刑案號：臺灣臺中地方法院檢察署94年度偵字第16223號
），提起上訴，及移送併案審理（臺灣南投地方法院檢察署94年
度偵字第3590號、第3950號），本院管轄第二審之合議庭認應適
用通常程序審理，並自為第一審判決如下：
    主  文
原判決撤銷。
甲○○連續攜帶兇器竊盜，累犯，處有期徒刑壹年拾月。
扣案之汽車鑰匙及Ｌ型金屬扳手各壹支，均沒收。
    事  實
一、甲○○曾有違反麻醉藥品管理條例、毒品危害防制條例、殺
    人未遂及三次竊盜等前科。最近於民國九十三年間因犯竊盜
    罪，經臺灣南投地方法院埔里簡易庭判處有期徒刑四月確定
    ，嗣於九十四年八月二十一日執行完畢。詎猶不知悔改，復
    基於意圖為自己不法所有之概括犯意，連續為以下之竊盜行
    為：
  (一)甲○○先於九十四年十月一日晚上八時許，在臺中市南屯區
    七星南橋（路）與忠勇路口，以所有自備之汽車鑰匙一支，
    竊取乙○○所有停放於該處之車牌號碼ＢＲ─七三六三號自
    用小客車一部【價值約新臺幣（下同）五萬元】，得手後，
    供己作為交通工具使用。嗣於九十四年十月二日晚上八時三
    十三分，其駕駛前揭竊得之自用小客車，途經臺中縣大里市
    ○○路一三五號前時，自後追撞前方正在該處停等紅燈之丙
    ○○所駕駛之車牌號碼六Ｏ六三─ＬＱ號自用小客車，經警
    據報前往現場處理時，始查獲上情，並扣得其所有供上開竊
    盜犯罪所用之汽車鑰匙一支及其所有非供其犯罪所用之機車
    鑰匙一支。
  (二)甲○○再於九十四年十月六日上午七時許，在南投縣埔里鎮
    牛眠里天主教堂前空地，見己○○所有已失竊之車牌號碼Ｓ
    ＱＯ─七Ｏ二號輕型機車一部（原於九十四年九月二十五日
    上午五時許，在南投縣埔里鎮大湳里新興巷二七號前，遭不
    詳姓名之人竊取使用）停放在該處，乃持所有自備之機車鑰
    匙一支（未扣案）竊取上開機車（價值約一萬元），得手後
    ，供己代步使用。嗣於九十四年十月六日下午五時三十分，
    其騎乘上開竊得之輕型機車，行經南投縣埔里鎮○○路與西
    寧路口時，為警盤檢查獲。
  (三)甲○○又於九十四年十一月七日凌晨一時三十分，在南投縣
    埔里鎮○○里○○○○○路三段三五五號前，攜帶並持所有
    客觀上可供兇器使用之Ｌ型金屬扳手一支，竊取丁○○所有
    停放於該處之車牌號碼Ｗ九─Ｏ八六六號自用小貨車一部，
    得手後供己使用。
  (四)甲○○復於九十四年十一月八日上午五時三十分，駕駛上開
    竊得之車牌號碼Ｗ九─Ｏ八六六號自用小貨車，至南投縣埔
    里鎮○○里○○○○○道六號公路工地內，徒手竊取偉倫營
    造有限公司（下稱偉倫公司）所有之鋼筋 (墩柱挎筋)二十
    一支、伸縮支撐鋼管二十三支、工作架踏板一片（總計價值
    約四萬元）得手，將之搬運至上開自用小貨車上後，旋駕駛
    上開自用小貨車，於同日上午八時許，抵達同鎮○○里○○
    路八四五號財興企業社資源回收場門口，欲加以變賣之際，
    即為在場埋伏之員警當場查獲。
二、案經臺中縣警察局霧峰分局報告臺灣臺中地方法院檢察署檢
    察官聲請簡易判決處刑暨南投縣政府警察局埔里分局報告臺
    灣南投地方法院檢察署檢察官移送併案審理。
    理  由
一、上揭犯罪事實，業據被告甲○○迭於警詢、偵查中及本院審
    理時坦承不諱，核與被害人乙○○、己○○、丁○○於警詢
    中指述如何遭竊各節大致相符，並經證人丙○○、偉倫公司
    總務組長林卓志於警詢中分別證述在卷，並有贓物認領保管
    單共四紙、車輛竊盜、車牌失竊資料個別查詢報表─查詢車
    輛認可資料共三紙、照片十六張附卷可佐，並有上開汽車鑰
    匙及Ｌ型金屬扳手各一支扣案可稽，事證明確，被告上揭犯
    行，均堪以認定，應予依法論科。
二、按被告於上開事實欄一、(三)持以行竊之Ｌ型金屬扳手一支，
    係由一字型螺絲起子將其末端磨平磨尖，握把部分另以膠帶
    纏繞，以方便手持施力，其露出金屬部分約五公分長，寬約
    Ｏ．七公分，為扁平尖銳之物，業經本院於審理時當庭勘驗
    在卷，該Ｌ型金屬扳手一支，在客觀上足以對人之身體、生
    命構成威脅，為兇器。核被告上揭事實欄一、(一)(二)(四)所為，
    均係犯刑法第三百二十條第一項之普通竊盜罪。其上揭事實
    欄一、(三)所為，係犯同法第三百二十一條第一項第三款之攜
    帶兇器竊盜罪。其先後所為三次普通竊盜犯行及一次攜帶兇
    器竊盜犯行，均時間緊接，犯罪構成要件相同，顯係基於概
    括之犯意為之，應依連續犯之規定，論以較重之攜帶兇器竊
    盜罪一罪，並依法加重其刑。又被告前揭事實欄一、(二)(四)所
    示之普通竊盜及前揭事實欄一、(三)所示之攜帶兇器竊盜犯行
    部分雖未據聲請（起訴），然經檢察官移送併案審理，本院
    認該等部分與已聲請簡易判決處刑部分具有連續犯之裁判上
    一罪關係，應為起訴效力所及，自應併予審理。查被告曾有
    違反麻醉藥品管理條例、毒品危害防制條例、殺人未遂及三
    次竊盜等前科。最近於九十三年間因犯竊盜罪，經臺灣南投
    地方法院埔里簡易庭判處有期徒刑四月確定，嗣於九十四年
    八月二十一日執行完畢，此有臺灣高等法院被告前案紀錄表
    及臺灣臺中地方法院檢察署刑案資料查註紀錄表各一份在卷
    可憑，其於五年內再犯本件有期徒刑之罪，為累犯，應依刑
    法第四十七條規定遞加重其刑。原審對於被告所為上揭事實
    欄一、(二)(三)(四)所示之竊盜犯行部分，未及併予審理，自有未
    洽，檢察官執此上訴，為有理由。惟本案具有刑事訴訟法第
    四百五十一條之一第四項第二款所列不得以簡易判決處刑之
    情形，依同法第四百五十二條之規定，應適用通常程序審判
    之，從而，檢察官之聲請簡易判決處刑亦有不當，自應由本
    院合議庭將原判決撤銷改判，逕依通常程序為第一審判決。
    爰審酌被告有上揭前科，素行不佳，於前案所犯竊盜罪判處
    有期徒刑四月甫執行完畢不久，又不思以勞力獲致所得，因
    缺錢花用及為貪圖一時便利，再三觸法，其先後為四次竊盜
    犯行之手段及所生之危害非輕，惟念其竊得財物之價值非鉅
    及犯後坦承犯行，深具悔意等一切情狀，量處如主文第二項
    所示之刑，以資懲儆。又扣案之汽車鑰匙及Ｌ型金屬扳手各
    一支，均係被告所有供犯罪所用之物，爰均依刑法第三十八
    條第一項第二款規定，均併予宣告沒收之。至扣案之機車鑰
    匙一支，雖屬被告所有，惟係供被告平日騎乘機車所用，非
    供其犯罪所用之物，已據被告於本院審理時供明在卷；另被
    告持以竊取上揭事實欄一、(二)所示輕型機車之機車鑰匙一支
    ，雖係被告所有供竊盜犯罪所用之物，惟並未扣案，為免將
    來執行之困難，爰均不宣告沒收，附此敘明。
據上論斷，應依刑事訴訟法第四百五十五條之一第一項、第三項
、第四百五十二條、第三百六十九條第一項前段、第三百六十四
條、第二百九十九條第一項前段，刑法第五十六條、第三百二十
一條第一項第三款、第四十七條、第三十八條第一項第二款，判
決如主文。
本案經檢察官戊○○到庭執行職務
中    華    民    國    95    年    3    月    8      日
                         臺灣臺中地方法院刑事第11庭
                             審判長法  官  林源森
                                   法  官  莊嘉蕙
                                   法  官  丁智慧
以上係正本證明與原本無異。
如不服本判決，應於判決送達後10日內向本院提出上訴狀 (應附
繕本)。
中    華    民    國    95    年    3    月    8      日
                                   書記官  朱良燦
附錄本案論罪科刑法條全文：
中華民國刑法第三百二十一條第一項第三款 (加重竊盜罪)
犯竊盜罪而有下列情形之一者，處六月以上五年以下有期徒刑：
三  攜帶兇器而犯之者。


司法院資訊處製作；財團法人民間司法改革基金會備份。
